【裁判字號】    95,訴,706
【裁判日期】    950630
【裁判案由】    偽造有價證券等
【裁判全文】
臺灣彰化地方法院刑事判決               95年度訴字第706號
公  訴  人  臺灣彰化地方法院檢察署檢察官
被      告  甲○○
選任辯護人  朱浩萍律師
上列被告因偽造有價證券等案件，經檢察官提起公訴（95年度偵
字第1538號），本院判決如下：
    主  文
甲○○意圖供行使之用，而偽造有價證券，處有期徒刑貳年。緩
刑伍年。扣案偽造之支票貳張（付款銀行為誠泰商業銀行員林分
行，戶名均為大衛營托兒所，票號：分別為：AA0000000、AA000
0000號，票面金額分別為：新台幣27萬元、47萬元，到期日分別
為：94年9月10日、94年10月25日）均沒收。
    事  實
一、林亦哲受僱於乙○○所經營之「大衛營托兒所」擔任清潔人
    員，其因積欠債務，竟意圖為自己不法之所有，於民國（下
    同）94年7、8月間，利用早上打掃機會，在彰化縣員林鎮○
    ○街129號「大衛托兒所」2樓之執行長辦公室內，竊取乙○
    ○所保管之誠泰商業銀行員林分行空白支票2張（戶名：大
    衛營托兒所，票號：分別為：AA0000000、AA0000000號），
    甲○○得手後，於翌日在彰化縣員林鎮上不詳之印章店盜刻
    乙○○之印章，並於彰化縣員林鎮○○里○○路○段522號
    家中，分別在票號AA0000000號支票上偽填面額新台幣（下
    同）27萬元、發票日為94年9月10日，在票號AA0000000 號
    支票上偽填面額47萬元、發票日為94年10月25日，林亦哲並
    均盜蓋上開偽刻乙○○之印文於發票人名下，足生損害於乙
    ○○。甲○○完成後即於同年8月間，將票號AA0000000號之
    支票交予不知情之曹素珍用以清償債務，再於同年9月初，
    將票號AA0000000號之支票交付不知情之林國珍抵債。嗣經
    乙○○發現票號AA0000000號支票遭竊及因曹素珍前往銀行
    提示，因發票人印章不符而遭退票，經誠泰商業銀行員林分
    行將退票情形通知乙○○後，始悉上情。
二、案經乙○○訴由彰化縣警察局員林分局報請台灣彰化地方法
    院檢察署檢察官偵查起訴。
    理  由
一、上開犯罪事實，迭據被告甲○○在於警詢、偵查及本院審理
    中坦承不諱，核與被害人乙○○指述情節相符，並有上開支
    票2紙扣案、支票號碼AA0000000號支票票據掛失止付通知書
    影本等在卷可稽，足認被告甲○○之自白與事實相符，本件
    事証已臻明確，被告甲○○犯行洵堪認定。
二、核被告甲○○所為，係犯刑法第320條第1項之竊盜罪、同法
    第201條第1項之偽造有價證券罪。被告甲○○偽造「乙○○
    」印章之行為，乃偽造有價證券之階段行為，而行使偽造有
    價證券本身即含詐欺性質，均不另論罪。又被告行使偽造有
    價證券之低度行為，應為偽造之高度行為所吸收，應論以偽
    造有價證券罪。又被告甲○○雖以告訴人「乙○○」之名義
    ，偽造2張支票，惟被害法益仍屬單一，應僅論以一偽造有
    價證券罪。被告甲○○所犯上開偽造有價證券與竊盜二罪名
    間，有方法結果之關係，為牽連犯，應從一重之偽造有價證
    券罪處斷。爰審酌被告甲○○並無前科，有台灣高等法院被
    告全國前案紀錄表在卷可稽，被告甲○○自始均坦承不諱其
    犯行，對其犯行亦深感悔悟，並於偵查中向告訴人道歉，而
    告訴人偵查中亦當庭表示願原諒被告，有偵查筆錄在卷可參
    ，及審酌被告犯罪之手段、目的、所生危害等一切情狀，從
    輕量處如主文所示之刑。次查被告未曾受有期徒刑以上刑之
    宣告，有台灣高等法院被告全國前案紀錄表及台灣彰化地方
    法院檢察署刑案資料查註紀錄表附卷可稽，其因一時失慮致
    罹刑章，經此科刑教訓，當已足資警惕，應無再犯之虞，本
    院參酌右揭量刑應斟酌事項，因認前所宣告之刑，以暫不執
    行為適當，爰併予宣告緩刑五年，以啟自新。末查，扣案之
    被告所偽造之支票2紙，應依刑法第205條規定宣告沒收之，
    併此敘明。
據上論斷，應依刑事訴訟法第299條第1項前段，刑法第第320條
第1項、第201條第1項、第205條、第55條、第74條第1款，罰金
罰鍰提高標準條例第1條前段，判決如主文。
本案經檢察官田德煙到庭執行職務。
中    華    民    國    95    年    6    月    30   日
                  臺灣彰化地方法院刑事第一庭
                          審判長法  官  洪志賢
                                法  官  簡璽容
                                法  官  姚銘鴻
以上正本證明與原本無異。
如不服本判決，應於判決送達10日內，向本院提出上訴狀 (須附
繕本 )。
告訴人或被害人對於判決如有不服具備理由請求檢察官上訴者，
其上訴期間之計算係以檢察官收受判決正本之日期為準。
中    華    民    國    95    年    7     月    3     日
                                書記官  謝志鑫
中華民國刑法第201條第1項
意圖供行使之用，而偽造、變造公債票、公司股票或其他有價證
券者，處3年以上10年以下有期徒刑，得併科3千元以下罰金。
中華民國刑法第205條
偽造、變造之有價證券、郵票、印花稅票、信用卡、金融卡、儲
值卡或其他相類作為提款、簽帳、轉帳或支付工具之電磁紀錄物
及前條之器械原料及電磁紀錄，不問屬於犯人與否，沒收之。
中華民國刑法第320條第1項
(普通竊盜罪、竊佔罪)
意圖為自己或第三人不法之所有，而竊取他人之動產者，為竊盜
罪，處 5 年以下有期徒刑、拘役或 500 元以下罰金。


司法院資訊處製作；財團法人民間司法改革基金會備份。
